臺灣高雄地方法院刑事判決　　　　　　　94年度簡字第1095號
聲　請　人　臺灣高雄地方法院檢察署檢察官
被　　　告　甲○○
上列被告因毒品危害防制條例案件，經檢察官聲請以簡易判決處
刑（93年度毒偵字第5768號），及移送併案審理（94年度毒偵字
第1154號）本院判決如下：
    主  文
甲○○連續施用第二級毒品，處有期徒刑參月，如易科罰金，以
參佰元折算壹日。
    事實及理由
一、被告甲○○前於92年間因施用毒品案件，經台灣高雄少年法
    院裁定送觀察、勒戒後，認無繼續施用毒品之傾向，於92年
    9 月24日執行完畢釋放，並經臺灣高雄少年法院於同日裁定
    不付審理確定。詎仍不知悔改，復基於施用第二級毒品之概
    括犯意，先於93年7 月27日下午3 時50分許回溯24小時及96
    小時內之某時，在高雄縣、市某處之不詳地點，分別施用第
    二級毒品甲基安非他命及安非他命各1 次；繼之於93年8 月
    5 日凌晨4 時50分許回溯24小時及72小時內之某時，在高雄
    縣、市某處之不詳地點，分別施用第二級毒品甲基安非他命
    及MDMA各1 次；又於93年9 月9 日下午5 時4 分許回溯24
    小時內之某時，在高雄縣、市某處之不詳地點，施用第二級
    毒品甲基安非他命1 次。嗣先後於（1）93 年7 月27日經台
    灣高雄少年法院通知採驗尿液送驗後呈安非他命及甲基安非
    他命陽性反應；（2）93 年8 月4 日23時經警逕行搜索甲○
    ○男友顏國輝位於高雄縣林園鄉○○路51巷9 弄11號住處時
    查獲甲○○，經採集其尿液送驗後呈甲基安非他命及MDMA陽
    性反應，始悉上情；（3）93 年9 月9 日下午1 時40分許，
    經警搜索上開顏國輝住處時查獲，並採其尿液送驗呈甲基安
    非他命陽性反應，而獲悉上情。
二、證據部分:
（一）被告甲○○於警詢中雖均否認有施用第二級毒品犯行，惟
      被告於93年7 月27日經台灣高雄少年法院採尿送驗結果呈
      安非他命及甲基安非他命陽性反應，有高雄醫學大學附設
      中和紀念醫院93年9 月1 日轉碼編號00000000號濫用藥物
      尿液檢驗報告1 紙在卷可憑；又被告於93年8 月4 日23時
      許及同年9 月9 日下午1 時40分許，在高雄縣林園鄉○○
      路51巷9 弄11號為警查獲後，採集其尿液送驗結果，分別
      呈甲基安非安命、MDMA陽性反應及甲基安非他命陽性反應
      ，亦有高雄市立凱旋醫院93年8 月23日轉碼編號00000000
      號、93年10月11日轉碼編號00000000號濫用藥物尿液檢驗
      報告各1 紙及嫌疑人尿液採證代碼對照表各1 紙附案可稽
      。
（二）又上揭高雄醫學大學附設中和紀念醫院濫用藥物尿液檢驗
      報告及高雄市立凱旋醫院濫用藥物尿液檢驗報告均載明係
      以ＧＣ／ＭＳ（即氣相層析質譜儀法）方法作為確認檢驗
      之方式，而該方法之原理係檢品經氣化後，通過層析管分
      離純化，再將純化後之成分循序送入質譜儀做個別鑑定。
      因質譜儀所測定之圖譜，在化學上被公認具有指紋特性，
      故可據以完全判定該檢品係為何種化合物。故台北榮民總
      醫院認為「若以氣相層析質譜儀（ＧＣ／ＭＳ）作藥物及
      其代謝產物之定性及定量分析，幾乎不會有偽陽性反應產
      生」，此經該院83年4 月7 日以83 北 總內字第3059號函
      示明確。又依據Clarke，s Isolation and
      Identification of Drugs 第2 版記載，安非他命之半衰
      期為4 至8 小時，而服用安非他命後24小時內約有服用量
      之30% 以原態排泄於尿液中，3 至4 天內排泄總量約為
      90% ；甲基安非他命之半衰期大約為9 小時，而甲基安非
      他命服用後於24小時內約有70% 排泄於尿液中，另依據
      Disposition of Toxic Drug andChemicals i n Man一書
      第五版記載，MDMA之半衰期約為7.6 小時，而施用MDMA後
      3 天內，約有65% 以原態及70% 以MDA 形態排泄於尿液中
      。有行政院衛生署管制藥品管理局91年10月3 日管檢字第
      110436號函1 紙在卷可稽。本件被告之尿液經以氣相層析
      質譜儀法檢驗，既係呈安非他命、甲基安非他命及ＭＤＭ
      Ａ陽性反應，顯見被告確有於採尿前回溯96小時內之某時
      施用第二級毒品安非他命，及於採尿前回溯24小時內之某
      時施用第二級毒品甲基安非他命，及於尿採前回溯72小時
      內之某時施用第二級毒品MDMA之行為甚明。聲請簡易判決
      處刑書記載被告於採尿前回溯24小時內之某時施用第二級
      毒品安非他命，與上揭說明不符，然不影響認定被告有施
      用第二級毒品安非他命行為，附此敘明。綜上，被告有上
      開連續施用第二級毒品之犯行，堪予認定。又被告前於92
      年間因施用毒品案件，經台灣高雄少年法院裁定送觀察、
      勒戒後，認無繼續施用毒品之傾向，於92年9 月24日執行
      完畢釋放，並經臺灣高雄少年法院於同日裁定不付審理確
      定，此有臺灣高雄地方法院檢察署刑案資料查註紀錄表及
      臺灣高等法院被告前案紀錄表各1 紙在卷可參。被告於觀
      察、勒戒執行完畢釋放後，5 年內再犯毒品危害防制條例
      第10條之罪，依前開說明，自應依法論科。
（三）依法務部調查局93年5 月4 日調科壹字第09362413980 號
      函謂：「(一)依據英國藥學協會所編之CLARK ，SISOLATION
      AND ID ENTIFICATION OF DRUGS乙書第349 、350 頁，安
      非他命的Dis position in the Body，記載人體施用安非
      他命後，主要代謝物中有未改變形態之安非他命，而無甲
      基安非他命；另於該書第763 、764 頁，甲基安非他命的
      Disposition in the Body ，記載人體施用甲基安非他命
      後，在主要代謝物中未改變形態之甲基安非他命佔施用劑
      量達百分之43，而安非他命則約為百分之5 ... 。依據前
      述情形，可由尿液檢驗結果研判係施用安非他命或甲基安
      非他命。(二)安非他命在國內取得不易，施用情形較少，尿
      液檢驗結果係甲基安非他命陽性者佔大部分」。可見施用
      安非他命後，尿液應呈安非他命陽性反應，而非甲基安非
      他命陽性反應，本件被告於93年7 月27日下午3 時50分許
      採尿送驗結果，分別呈安非他命及甲基安非他命陽性反應
      ，已如前述，顯見被告曾施用安非他命及甲基安非他命，
      故聲請簡易判決處刑書僅記載被告施用安非他命，顯有誤
      會，附此敘明。
三、按甲基安非他命、安非他命及MDMA均為毒品危害防制條例所
    稱之第二級毒品，此觀諸該條例第2 條第2 項第2 款甚明。
    被告施用上開毒品，核其所為，係違反毒品危害防制條例第
    10條第2 項施用第二級毒品罪。被告施用第二級毒品前持有
    第二級毒品之行為，本應各論以持有之罪，惟各該次持有毒
    品之低度行為均為其後施用毒品之高度行為所吸收，不另論
    罪。被告施用第二級毒品多次，時間緊接，方法相同，所犯
    又係屬構成要件相同之罪名，顯係基於概括犯意反覆為之，
    應依連續犯規定論以一罪，並依法加重其刑。爰審酌被告經
    觀察、勒戒後，仍未戒除毒癮，自制力不佳，且犯後猶飾詞
    否認，顯無悔意，惟念及被告施用毒品之行為，乃屬對其自
    身健康之戕害，對社會所造成之損害尚非直接等一切情狀，
    量處如主文所示之刑，並諭知易科罰金之折算標準。
四、移送併辦部分與本件聲請簡易判決處刑部分之犯罪事實，具
    有連續犯之裁判上一罪關係，為聲請簡易判決處刑效力所及
    ，本院自應併予審究。
五、應依刑事訴訟法第449 條第1 項前段、第3 項，毒品危害防
    制條例第10條第2 項，刑法第11條前段、第56條、第41條第
    1 項前段，罰金罰鍰提高標準條例第2 條，逕以簡易判決處
    刑如主文。
六、如不服本判決，應於判決送達後10日內，向本院提出上訴狀
    。
中　　華　　民　　國　　94　　年　　5 　　月　　31　　日
                  高雄簡易庭    法　官  李璧君
                  以上正本證明與原本無異。
如不服本判決，應於收受送達後10日內向本院提出上訴書狀。
中　　華　　民　　國　　94　　年　　6 　　月　　6 　　日
                                書記官  林秀敏
附錄本判決論罪之法條：
毒品危害防制條例第10條
施用第一級毒品者，處6月以上5 年以下有期徒刑。
施用第二級毒品者，處3 年以下有期徒刑。
